【裁判字號】    97,交簡上,161
【裁判日期】    970827
【裁判案由】    公共危險
【裁判全文】
臺灣桃園地方法院刑事判決           97年度交簡上字第161號
上  訴  人  甲○○
即  被  告
                      9號3樓
上列上訴人即被告因公共危險案件，不服本院中華民國97年4 月
30日本院97年度桃交簡字第1510號第一審刑事簡易判決（檢察官
聲請簡易判決處刑書案號：臺灣桃園地方法院檢察署97年度偵字
第7914號），提起上訴，本院管轄之第二審合議庭判決如下：
    主  文
上訴駁回。
    理  由
一、本案經審理結果，認第一審判決以上訴人即被告甲○○犯服
    用酒類不能安全駕駛動力交通工具而駕駛罪，事證明確，依
    修正前刑法第185 條之3 ，刑法第42條第3 項前段，判處被
    告罰金新臺幣90,000元，併諭知以新台幣1,000 元折算1 日
    之易服勞役折算標準，其認事用法及量刑均屬妥適，應予維
    持。茲引用第一審判決書記載之事實及理由暨證據（如附件
    ）。
二、上訴人即被告上訴意旨稱：對於原審判決所認定之犯罪事實
    並不爭執，惟請求從輕量刑云云。惟按法官於有罪判決如何
    量處罪刑，甚或是否宣告緩刑，均為實體法賦予審理法官裁
    量之刑罰權事項，法官行使此項裁量權，自得依據個案情節
    ，參酌刑法第57條所定各款犯罪情狀之規定，於法定刑度內
    量處被告罪刑；除有逾越該罪法定刑或法定要件，或未能符
    合法規範體系及目的，或未遵守一般經驗及論理法則，或顯
    然逾越裁量，或濫用裁量等違法情事之外，自不得任意指摘
    其量刑違法，最高法院80年台非字第473 號、75年台上字第
    7033號、72年台上字第6696號、72年台上字第3647號著有判
    例可資參照。準此，法官量刑，如非有上揭明顯違法之情事
    ，自不得擅加指摘其違法或不當。況且，酒後不得駕駛車輛
    ，為政府近年來大力宣導之政令，其目的除為確保駕駛人本
    身之安全外，更為保障其他用路人使用道路之安全。查本案
    中，原審認定被告其吐氣所含酒精濃度為每公升0.99毫克，
    足見被告客觀上顯已達不能安全駕駛動力交通工具之程度，
    而論以服用酒類，不能安全駕駛交通工具而駕駛罪，並審酌
    其犯後自白犯罪，態度尚佳及本次酒後騎車並未肇致車禍等
    一切情狀，判處罰金新臺幣90,000元，如服勞役，以新臺幣
    1,000 元折算1 日，經核原審認事用法俱無違誤，量刑亦稱
    妥適。至被告執前詞提起上訴，然原審在量刑時業已將被告
    飲酒後仍駕駛動力交通工具，忽視用路人之生命財產安全均
    一併考量在內，自不能因任意指摘原審量刑過重，是被告認
    原審量刑過重一節為由，提起上訴，為無理由，應予駁回。
據上論斷，應依刑事訴訟法第455 條之1 第1 項、第3 項、第36
8 條、第373 條，判決如主文。
案經檢察官翁偉玲到庭執行職務。
中    華    民    國    97    年    8     月    27    日
                  刑事第七庭  審判長法  官  蕭世昌
                                    法  官  林惠霞
                                    法  官  劉為丕
以上正本證明與原本無異。
不得上訴。
                                    書記官  陳育萱
中    華    民    國    97    年    8     月    27    日


司法院資訊處製作；財團法人民間司法改革基金會備份。
